臺灣高雄地方法院民事判決　　　　　　 99年度簡上字第401號
上　訴　人　黃萬益
被上訴人　　樂天設計有限公司
　　　　　　　　　　　統一編號：00000000號
法定代理人　蕭沛緹
上當事人間請求返還支票事件，上訴人對於民國99年8 月25日本
院99年度雄簡字第1391號第一審判決提起上訴，經本院於民國
100 年1 月5 日言詞辯論終結，判決如下：
    主      文
上訴駁回。
第二審訴訟費用由上訴人負擔。
    事實及理由
一、本件被上訴人經合法通知，未於言詞辯論期日到場，核無民
    事訴訟法第386 條所列各款情形，爰依上訴人之聲請，由其
    一造辯論而為判決。次按民事訴訟法第385 條第1 項，僅規
    定言詞辯論期日當事人之一造不到場者，得依到場當事人之
    聲請，由其一造辯論而為判決，並非謂當事人之一造不到場
    ，即應本於其不到場之效果而為該當事人敗訴之判決，故被
    告雖不到場而原告之訴為無理由者，仍應為駁回原告之訴之
    判決（最高法院27年上字第139 號判例意旨參照）。
二、上訴人起訴主張：伊於民國98年12月10日與被上訴人簽訂刊
    登網頁廣告合約，約定由被上訴人於網頁刊登園雙語民宿
    之廣告，1 年刊登費用新台幣（下同）28,000元，伊已以現
    金8,000 元及如附表所示支票2 紙( 下稱系爭支票) 交付被
    上訴人以支付上開款項；詎被上訴人拍攝相片之品質不佳，
    並於網頁擺放毀謗性文字，無法表達民宿品質，且有負面宣
    傳，伊要求更換遭百般刁難，伊因而於契約生效日即98年12
    月13日之前2 日，分別於98年12月10日、98年12月11日以存
    證信函及電話通知被上訴人解除契約及要求返還價金，被上
    訴人仍為拒絕，本件契約因可歸責於被上訴人事由而給付不
    能，並經伊解除兩造契約，伊另又於99年2 月10日以存證信
    函告知解除契約及要求將伊民宿網頁下檔，被上訴人仍相應
    不理，縱有違約金，伊已給付8,000 元之價金應已足夠；伊
    自得依民法第256 條、第259 條規定請求被上訴人返還如附
    表所示之2 紙支票。
三、被上訴人雖未於言詞辯論期日到場，惟以書狀答辯略以：依
    民法第248 條規定訂約一方自他方受有定金者，推定契約成
    立，上訴人於98年12月7 日轉帳部分金額至被上訴人帳戶，
    並簽發系爭支票予被上訴人，兩造契約已生效，而兩造約定
    之契約內容為廣告刊登，被上訴人收取之費用為廣告刊登費
    ，後將園民宿網站於合約簽訂廣告曝光之平台做廣告連結
    曝光，自已依約履行合約義務，上訴人並無解約權，所為單
    方解約行為自不生效。並聲明：駁回上訴人之訴。
四、原審就上訴人之請求為全部敗訴之判決，上訴人不服提起本
    件上訴，主張略以：被上訴人所刊登之民宿網頁，不但沒有
    民宿電話及民宿網址等網頁廣告核心內容部分，經上訴人要
   求被上訴人拒絕更換不當照片及補正上述瑕疵，經上訴人解
    約後，其為圖報復乃假冒網友評論，故意刊登毀謗性文字，
    對上訴人造成損害，被上訴人之給付不但有重大瑕疵，更違
    反誠信原則，上訴人自得請求解除契約或減少價金，乃請求
    廢棄原判決，並請求返還系爭二張支票。被上訴人雖未於言
    詞辯論期日出庭，惟具狀答辯略以：被上訴人已依約履行合
    約義務，合約載明廣告曝光網路平台網址，上訴人所主張之
    網址並非合約標的，被上訴人之網頁有上訴人之聯絡資料、
    電話及民宿網站聯絡，況自98年12月契約訂立至今已過10個
    多月，合約期限即將屆滿，上訴人卻未盡合約義務，自不得
    解約，而請求駁回上訴人之上訴。
五、上訴人主張於98年12月10日與被上訴人簽訂刊登網頁廣告合
    約，約定由被上訴人於網頁刊登園雙語民宿之廣告，1 年
    刊登費用28,000元，上訴人已交付現金8,000 元及系爭支票
    被上訴人用以支付上開款項等事實，業據提出委刊單、存證
    信函及支票存根等為證，且為被上訴人所不爭執，應可認為
    真實，則依民法第153 條規定，兩造契約關係已成立應無疑
    義，是依兩造主張與答辯，本件爭執點應為：被上訴人是否
    已履行合約內容？上訴人以契約有給付不能或一部不能之情
    形解除契約並請求返還系爭支票，有無理由？
（一）、依兩造契約之委刊單上載明「本專案主要規劃廣告經由
        Yahoo 奇摩提供廣告系統，並於奇摩聯播網站上刊出」
        、「本專案主體僅規劃50格圖文廣告格」、「本專案收
        取費用為刊登廣告費」等語，是依上開約定內容，如被
        上訴人已於網頁上刊登園廣告即可認為依約履行，而
        上訴人自陳「從訂約後就開始刊登，現在應該還在( 指
        被上訴人總共刊登幾天網頁，原審99年6 月30日言詞辯
        論筆錄) 」，直至98年12月28日上訴人向本院提出補充
        理由狀時亦自認該網頁還在，只是有數度更動而已（見
        本院卷53頁），以兩造契約期限自98年12月10日成立，
        期限為一年，該廣告逾一年還存在，足認被上訴人自始
        迄今業已履行於網頁刊登廣告之義務。
（二）、被上訴人確實有為上訴人製作網頁廣告，不但有到現場
        拍攝照片，也有採用上訴人所提供之照片，並製作文字
        報導以及網站連結，供一般大眾點閱查詢，此業據被上
        訴人提出拍攝照片、被上訴人民宿照片及文字報導資料
        為證（原審卷66至72頁），足認被上訴人確有為上訴人
        製作廣告履行雙方約定之事項。
（三）、按工作有瑕疵者，定作人得定相當期限，請求承攬人修
        補之。承攬人不於前項期限內修補者，定作人得自行修
        補，並得向承攬人請求償還修補必要之費用。如修補所
        需費用過鉅者，承攬人得拒絕修補，前項規定，不適用
        之。承攬人不於前條第1 項所定期限內修補瑕疵，或依
        前條第3 項之規定拒絕修補或其瑕疵不能修補者，定作
        人得解除契約或請求減少報酬。但瑕疵非重要，或所承
        攬之工作為建築物或其他土地上之工作物者，定作人不
        得解除契約。又因可歸責於承攬人之事由，致工作發生
        瑕疵者，定作人除依前二條之規定，請求修補或解除契
        約，或請求減少報酬外，並得請求損害賠償。前項情形
        ，所承攬之工作為建築物或其他土地上之工作物，而其
        瑕疵重大致不能達使用之目的者，定作人得解除契約，
        民法第493 條、第494 條、第495 條定有明文。本件被
        上訴人既已依約為上訴人製作網頁及廣告，並刊登迄今
        ，顯見其工作業已完成。上訴人雖主張被上訴人所拍攝
        照片品質不佳造成負面效果，或擺放有毀謗性文字，惟
        縱確有拍攝品質與期待未盡相符，是否即為品質不佳而
        成為負面效果，或因個人主觀感覺不一而致，上訴人亦
        應先促請改進，如確實不願改進時，再為催告後仍不獲
        理置後再為解除契約，始與法律規定相符。又網友評論
        「這間老闆娘我覺得有點陰沉」之字樣，係對個性所為
        主觀性評價，亦難認定為毀謗性文字，又該部分亦得請
        求被上訴人加以修補除去，並不能僅以該文字之出現就
        認為是重大瑕疵，更何況以一、二張照片和一句網友評
        論之文字，和被上訴人拍攝百張以上照片，製作文案，
        連結網站以及網頁維護工作相比，將之認定為重大瑕疵
        ，顯然違反比例原則。
（四）、本件被上訴人已經給付而無不能給付或給付遲延之情形
        ，且其亦無瑕疵重大至得解約之程度。上訴人主張依民
        法第256 條規定解除兩造契約，並不合法，其再依民法
        第25 9條解除契約後回復原狀之法律規定，請求被上訴
        人返還支票亦屬無據，應予駁回。
六、綜上所述，原審以上訴人解約並不合法，而無回復原狀返還
    支票之餘地，因而為上訴人敗訴之判決，其認事用法均無違
    誤。上訴意旨指摘原判決不當，求予廢棄改判，為無理由，
    應予駁回。
七、據上論結，本件上訴為無理由，依民事訴訟法第436 條之11
    第3 項、第449 條第1 項、第385 條第1 項、第78條，判決
    如主文。
中    華    民    國   100    年    1     月    26    日
                  民事第四庭  審判長法  官  黃宏欽
                                    法  官  楊淑儀
                                    法  官  陳樹村
以上正本係照原本作成。
本判決不得上訴。
中    華    民    國   100    年    1     月    26    日
                                    書記官  葉姿敏
附表：
┌──┬──────┬──────┬────────┬─────────┬──────┐
│編號│支票號碼    │到期日期    │票面金額(新台幣)│付款銀行          │發票日期    │
├──┼──────┼──────┼────────┼─────────┼──────┤
│001 │LX0000000   │99年1月8日  │10,000元        │新光銀行永安分行  │98年12月10日│
├──┼──────┼──────┼────────┼─────────┼──────┤
│001 │LX0000000   │99年2月8日  │10,000元        │新光銀行永安分行  │98年12月10日│
└──┴──────┴──────┴────────┴─────────┴──────┘